臺灣高等法院臺南分院刑事判決　九十四年度上易字第三八一號
上訴人
即被告　甲○○
上列上訴人因毒品危害防制條例案件，不服臺灣嘉義地方法院九
十四年度易字第一０八號中華民國九十四年六月三十日第一審判
決（起訴案號：臺灣嘉義地方法院檢察署九十四年度毒偵字第八
五號），提起上訴，本院判決如下：
    主    文
上訴駁回。
    事    實
一、甲○○前於民國（下同）八十一年間因違反麻醉藥品管理條
    例等案件經臺灣嘉義地方法院以八十一年度訴字第一七０號
    判處應執行有期徒刑五年五月確定，於八十三年四月六日假
    釋出監，於八十五年間復因違反麻醉藥品管理條例，經臺灣
    嘉義地方法院以八十五年度訴字第二十五號判處有期徒刑六
    月，如易科罰金以三百元折算一日，經本院以八十五年度上
    訴字第一０六九號駁回上訴確定，並經本院撤銷假釋；於八
    十六年間再因違反麻醉藥品管理條例案件經臺灣嘉義地方法
    院以八十五年度訴字第八六三號判處應執行有期徒刑十月確
    定；於八十八年八月十八日假釋出監。復於八十九年間再因
    施用毒品案件，經臺灣嘉義地方法院以八十九年度毒聲字第
    五七五號裁定送觀察勒戒後，認有繼續施用毒品傾向，經臺
    灣嘉義地方法院以八十九年度毒聲字第六六二號裁定送強制
    戒治，嗣經臺灣嘉義地方法院以八十九年度毒聲字第一三八
    五號裁定停止戒治，所餘戒治期間付保護管束，於八十九年
    十月十七日停止戒治出所。於停止戒治期間又因施用毒品案
    件而違反保護管束應遵守事項情節重大，經臺灣嘉義地方法
    院裁定撤銷停止戒治，再令入戒治處所強制戒治，迄九十年
    七月二十一日強制戒治執行完畢，並接續執行上開殘刑，於
    九十三年五月二十日縮短刑期假釋出監，並交付保護管束，
    於同年十月二十七日縮刑期滿，假釋未經撤銷，視為執行完
    畢。
二、詎不知悔改，基於施用第二級毒品之概括犯意，自九十三年
    十二月初某日起至九十四年一月十二日止，在嘉義市○區○
    ○路二百六十一之二號十三樓居所，平均約每二日一次，將
    甲基安非他命置入燈泡內，以火燒烤吸其煙霧之方式，連續
    施用甲基安非他命多次。嗣於九十四年一月十四日十三時四
    十分許，經警在上開處所查獲，並扣得甲基安非他命五小包
    （驗前總毛重八．四七公克，扣除包裝塑膠袋總重０．九五
    公克及取樣鑑驗用罄之甲基安非他命０．０七公克，驗餘總
    重七．四五公克），且得甲○○同意後採其尿液送驗，呈安
    非他命類陽性反應，始知上情。
三、案經嘉義市警察局報請臺灣嘉義地方院檢察署檢察官偵查起
    訴。
    理    由
一、被告甲○○經合法傳喚未經到庭，惟查：上開犯罪事實，業
    據被告甲○○於原審坦承不諱（見一審卷第三十三、五十一
    、五十四頁），且被告為警查獲當日，經採尿送驗結果，呈
    安非他命類陽性反應，有嘉義市衛生局煙毒尿液檢驗單及查
    獲毒品案件採集尿液送驗姓名對照表各乙紙在卷可稽（見偵
    查卷第二十六、二十七頁），並有查獲之甲基安非他命五小
    包在卷足資佐證，經送請內政部警政署刑事警察局鑑定結果
    ，確為甲基安非他命無訛，有內政部警政署刑事警察局九十
    四年五月十一日刑鑑字第０九四００二０七三六號鑑驗通知
    書附卷可參（見一審卷第二十二頁），被告自白與事實相符
    ，事證明確。又被告前於八十九年間因施用毒品案件，經原
    審以八十九年度毒聲字第五七五號裁定送觀察勒戒後，認有
    繼續施用毒品傾向，經原審以八十九年度毒聲字第六六二號
    裁定送強制戒治，嗣經原審以八十九年度毒聲字第一三八五
    號裁定停止戒治，所餘戒治期間付保護管束，於八十九年十
    月十七日停止戒治出所，停止戒治期間又因施用毒品案件而
    違反保護管束應遵守事項情節重大，經原審裁定撤銷停止戒
    治，再令入戒治處所強制戒治，迄九十年七月二十一日強制
    戒治執行完畢，有臺灣高等法院被告施用毒品紀錄表、在監
    在押全國紀錄表、臺灣高等法院被告全國前案紀錄表各乙份
    附卷可佐。被告於強制戒治執行完畢釋放後，五年內再犯施
    用甲基安非他命毒品犯行，自應依法論科。
二、按甲基安非他命屬毒品危害防制條例所定之第二級毒品。核
    被告所為，係犯毒品危害防制條例第十條第二項施用第二級
    毒品罪。其施用前、後持有甲基安非他命之低度行為，為施
    用之高度行為所吸收，不另論罪。被告多次施用安非他命行
    為，時間緊接，犯罪構成要件相同，顯係基於概括犯意反覆
    為之，應依連續犯規定論以一罪，並加重其刑。被告前於八
    十一年間因違反麻醉藥品管理條例等案件經原審以八十一年
    度訴字第一七０號判處應執行有期徒刑五年五月確定，於八
    十三年四月六日假釋出監，於八十五年間復因違反麻醉藥品
    管理條例，經原審以八十五年度訴字第二十五號判處有期徒
    刑六月，如易科罰金以三百元折算一日，經本院以八十五年
    度上訴字第一０六九號駁回上訴確定，並經撤銷假釋；後於
    八十六年間再因違反麻醉藥品管理條例案件經原審以八十五
    年度訴字第八六三號判處應執行有期徒刑十月確定；合併執
    行於八十八年八月十八日假釋出監。於八十九年間再因施用
    毒品案件，經原審裁定送觀察勒戒及強制戒治執行完畢後，
    接續執行上開殘刑，於九十三年五月二十日縮短刑期假釋出
    監，並交付保護管束，而於同年十月二十七日縮刑期滿，假
    釋未經撤銷，視為執行完畢，有臺灣高等法院被告全國前案
    紀錄表乙份附卷可憑，於五年以內再犯本件有期徒刑以上之
    罪，為累犯，應依刑法第四十七條規定，遞加重其刑。
三、原審審酌被告曾施用毒品經觀察、勒戒及強制戒治程序，且
    因施用毒品案件假釋出監，竟未思悔改，缺乏禁絕毒害決心
    ，施用毒品之次數、查扣毒品之數量，及施用毒品犯行係屬
    戕害自身健康行為，尚未危害他人，及坦承犯行，態度良好
    等一切情狀，適用毒品危害防制條例第十條第二項、第十八
　　條第一項前段、刑法第十一條、第五十六條、第四十七條、
　  第三十八條第一項第二款，量處有期徒刑拾壹月，以資懲儆
    。扣案之甲基安非他命毒品五包（驗前總毛重八．四七公克
    ，扣除包裝塑膠袋總重０．九五公克及取樣鑑驗用罄之甲基
    安非他命０．０七公克，驗餘總重七．四五公克），係屬毒
     品，應依毒品危害防制條例第十八條第一項前段規定沒收
    銷燬之；扣案上開毒品之外包裝袋五個，非專供施用毒品所
    用之器具，為被告所有係供包裝甲基安非他命之物，為被告
    供承在卷，復有查獲現場照片二幀附卷足稽（見警卷第二頁
    反面、第十頁），應依刑法第三十八條第一項第二款規定沒
    收之。本院經核原判決認事用法，均無不合，量刑亦屬妥適
    。被告上訴意旨，指摘原判決量刑過重，為無理由，應予駁
    回。
四、被告經合法傳喚，無正當理由不到庭，不待其陳述逕行判決
    。
五、據上論斷，應依刑事訴訟法第三百六十八條、第三百七十一
    條，判決如主文。
本案經檢察官姜麗儒到庭執行職務。
中　華　民　國　　94　　年　　　9　　 月　　　7　　 　日
            刑事第一庭審判長法官　黃　崑　宗
                            法官　田　平　安
                            法官　蔡　長　林
以上正本證明與原本無異。
不得上訴。
　　　　　　　　　　　　　書記官　李　培　薇
中　華　民　國　　94　　年　　　9　　 月　　　8　 　　日
附錄本案論罪科刑法條全文：
毒品危害防制條例第十條第二項：
　施用第二級毒品者，處三年以下有期徒刑。
